臺灣高等法院民事判決
108年度勞再易字第6號
再審原告    沈克勤  
再審被告    勇士大樓管理顧問股份有限公司


法定代理人  魯慶祥  
上列當事人間請求損害賠償等事件，再審原告對於中華民國108
年8月28日本院108年度勞上易字第45號確定判決提起再審之訴，
本院不經言詞辯論，判決如下：
    主  文
再審之訴駁回。
再審訴訟費用由再審原告負擔。
    事實及理由
一、按再審之訴，應於30日之不變期間內提起。前項期間，自判
    決確定時起算，判決於送達前確定者，自送達時起算；其再
    審之理由發生或知悉在後者，均自知悉時起算，民事訴訟法
    第500條第1項、第2項前段分別定有明文。查本院108年度勞
    上易字第45號判決（下稱原確定判決）不得上訴第三審，原
    確定判決於民國108年8月28日宣判，有本院民事書記官辦案
    進行簿可稽（見本院卷第21頁）。是再審原告於同年9月16
    日提起本件再審之訴（見本院卷第3頁），未逾30日之不變
    期間，核與上開規定相符，合先敘明。
二、本件再審原告主張原確定判決有民事訴訟法第496條第1項第
    1、2款、第498條之情形，對之提起再審之訴，係以：兩造
    前於另案臺灣臺北地方法院102年度勞訴字第85號成立訴訟
    上和解（下稱系爭和解），兩造同意成立定期僱傭契約，「
    僱傭期間自102年10月1日起至104年9月30日止，每月薪資為
    新臺幣（下同）3萬元，工作地點限於臺北市區，並以再審
    原告住所附近為優先安排，再審被告應自僱用日起給付薪資
    ，但如有經再審被告安排案場係因再審原告不接受，則自再
    審原告同意再審被告所安排之案場任職起始給付薪資，另如
    遇有更換案場期間，則需先行告知再審原告，惟該段期間毋
    庸給付薪資，而再審被告所安排之新案場仍應依上開約定選
    定」，再審被告提供華南社區、尚群社區之兼任駐點保全總
    幹事等職務，均不合於伊依民法第200條、第208條規定選擇
    並特定月薪3萬元專任總幹事之勞務內容及勞務給付處所，
    原確定判決於再審被告未舉證伊同意接受兼任駐點保全，亦
    未傳喚華南社區主任委員證明已向臺北市政府提出總幹事兼
    任保全核備書，並以訴外人張人白擔任華南社區總幹事無須
    輪班大夜班，遽准其一造辯論而為不利伊之判決，有適用民
    法第200條、第208條、民事訴訟法第386條、最高法院71年
    台上字第2115號判例意旨及訴外裁判之適用法規顯有錯誤情
    形。又原確定判決主文未宣示兩造不爭執之系爭和解筆錄內
    容及選擇之債選擇權利屬於債務人，亦有民事訴訟法第496
    條第1項第2款判決理由與主文顯有矛盾者。另再審被告未舉
    證總幹事月薪制與駐點保全日薪制為同一種類，及伊同意兼
    任駐點保全或工時延長強制核備之證明，有同法第498條判
    決基礎不成就之情形云云，為其論據。   
三、按再審之訴顯無再審理由者，得不經言詞辯論，以判決駁回
    之，民事訴訟法第502條第2項定有明文。所謂再審之訴顯無
    再審理由，係依再審原告所主張之再審事由，不經調查即可
    認定，在法律上顯無理由而不能獲得勝訴之判決者而言（最
    高法院98年度台上字第2208號判決意旨參照）。經查：  
  ㈠原確定判決無民事訴訟法第496條第1項第1款規定之再審事由
    ：
  ⒈按民事訴訟法第496條第1項第1款所謂適用法規顯有錯誤者，
    係指確定判決所適用之法規顯然不合於法律規定，或與司法
    院現尚有效及大法官會議之解釋顯然違反者而言，含消極之
    不適用法規，顯然影響裁判者，但不包含漏未斟酌證據、判
    決理由不備、判決理由矛盾、取捨證據及認定事實錯誤之情
    形在內（司法院釋字第177號解釋、最高法院60年台再字第1
    70號判例、63年台上字第880號判例、90年度台再字第27號
    判決意旨參照）。次按「有下列各款情形之一者，法院應以
    裁定駁回前條聲請，並延展辯論期日：一、不到場之當事人
    未於相當時期受合法之通知者。二、當事人之不到場，可認
    為係因天災或其他正當理由者。三、到場之當事人於法院應
    依職權調查之事項，不能為必要之證明者。四、到場之當事
    人所提出之聲明、事實或證據，未於相當時期通知他造者。
    」民事訴訟法第386條定有明文。又到場之當事人所提出之
    聲明、事實或證據，未於相當時期通知他造者，他
    造當事人未於言詞辯論期日到場，法院固不得依民事訴訟法
    第386條第4款規定，准到場當事人之聲請，由其一造辯論而
    為判決（最高法院71年度台上字第2115號判例意旨參照），
    倘當事人所提出之聲明、事實或證據，已於相當時期通知他
    造，或為他造所明知者，即不在該條款規定不得一造辯論而
    為判決之列。
  ⒉查再審原告自承遲誤前訴訟程序言詞辯論期日，其以再審被
    告未舉證證明再審原告同意兼任駐點保全，原確定判決未通
    知華南社區主任委員提出向臺北市政府申請總幹事兼任保全
    等各該證據資料，顯非民事訴訟法第386條第4款規定到場當
    事人即再審被告所提出之聲明、事實或證據未於相當時期通
    知再審原告之不得為一造辯論判決事由，難認有適用民事訴
    訟法第386條規定之顯然錯誤或違反最高法院71年台上字第2
    115號判例。另原確定判決以系爭和解筆錄未記載約定工作
    內容限總幹事，再審原告不接受再審被告安排之案場，依該
    和解筆錄之約定，自其同意再審被告安排之案場任職起始給
    付薪資，再審原告請求再審被告給付自102年10月1日起至10
    3年9月30日止之工資為另案臺灣臺北地方法院104年度勞簡
    上字第1號確定判決既判力效力所及，其該部分起訴為不合
    法；至其就上開薪資本於債務不履行損害賠償請求權及自10
    3年10月1日起至104年7月13日止併依工資請求權及債務不履
    行損害賠償請求權所為請求，則為無理由，並無適用法規顯
    有錯誤之情形。 
  ㈡原確定判決無民事訴訟法第496條第1項第2款規定之再審事由
    ：
  ⒈按民事訴訟法第496條第1項第2款所謂：判決理由與主文顯
    有矛盾，係指判決依據當事人主張之事實，認定其請求或對
    造抗辯為有理由或無理由，而於主文為相反之諭示，且其矛
    盾為顯然者而言（最高法院80年台再字第130號判例意旨參
    照）。
  ⒉再審原告主張原確定判決理由應受「選擇權利屬於債務人」
    之拘束，主文亦應為「選擇權利屬於債務人」之宣示，原確
    定判決理由及主文顯有矛盾云云。惟查原確定判決以再審原
    告之上訴為無理由，主文諭知駁回其上訴，並無判決理由與
    主文顯有矛盾情形。是再審原告主張原確定判決有民事訴訟
    法第496條第1項第2款判決理由與主文顯有矛盾之再審事由
    云云，洵屬無據。
  ㈢原確定判決無民事訴訟法第498條規定之再審事由：
  ⒈按依民事訴訟法第498條規定提起再審之訴，必須為確定判決
    之基礎係為裁判，並該裁判有同法第496條、第497條等所定
    再審事由情形，始合其要件（最高法院75年度台再字第80號
    判決意旨參照）。
  ⒉查再審原告所為此部分主張內容，係就原確定判決認定事實
    、取捨證據所為指摘，並無為原確定判決基礎之裁判有民事
    訴訟法第496條、第497條所定再審事由之情形，是再審原告
    主張原確定判決有該法第498條之再審事由云云，亦屬無據
    。    
四、綜上所述，再審原告依民事訴訟法第496 條第1項第1款、第
    2款、同法第498條規定，對原確定判決提起再審之訴，依其
    主張，不經調查即可認定在法律上不能獲得勝訴之判決，顯
    無上開規定之再審理由，爰依民事訴訟法第502條第2項規定
    ，不經言詞辯論，逕以判決駁回之。
五、據上論結，本件再審之訴為無理由，依民事訴訟法第502 條
    第2 項、第78條，判決如主文。
中    華    民    國   108    年   12     月    30    日
                      勞工法庭
                        審判長法  官 周舒雁
                              法  官 周群翔
                              法  官 陳杰正
正本係照原本作成。
不得上訴。 
中    華    民    國   108    年    12    月    30    日
                              書記官 林雅瑩